臺灣彰化地方法院刑事判決　　　　　　　96年度訴字第1125號
公　訴　人　臺灣彰化地方法院檢察署檢察官
被　　　告　甲○○
選任辯護人　林更穎律師
上列被告因違反槍砲彈藥刀械管制條例案件，經檢察官提起公訴
（96年度偵字第3136號），本院判決如下：
    主  文
甲○○未經許可，寄藏可發射子彈，具有殺傷力之槍枝，處有期
徒刑年貳月，併科罰金新臺幣陸萬元，罰金如易服勞役，以新
臺幣壹仟元折算壹日，扣案之具有殺傷力之仿WALTHER廠PPK/S型
半自動手槍製造之改造手槍壹枝（含彈匣壹個，槍枝管制編號：
0000000000號）及具有殺傷力之土造子彈貳顆，均沒收之。
   犯 罪  事  實
一、甲○○明知可發射子彈具有殺傷力之改造手槍及土造子彈均
    係槍砲彈藥刀械管制條例所列管之槍枝及子彈，未經許可，
    不得無故寄藏、持有；亦明知其友人黃建忠（另由檢察官另
    案偵辦中）於民國96年1月中旬某日，在其位於彰化縣溪湖
    鎮○○○街72號之住處所交付，並委託其代為保管藏放之仿
    WALTHER廠PPK/S型半自動手槍製造，換裝土造金屬槍管而成
    之改造手槍1枝（含彈匣1個），係機械性能良好，可擊發適
    用子彈，具有殺傷力之槍械；另土造子彈3顆，亦均係可擊
    發，具有殺傷力之彈藥，竟仍基於寄藏具有殺傷力之槍砲、
    彈藥之犯意，於該時、地，收受上開具有殺傷力之槍械、彈
    藥，並將該等物品藏放於其上開住處，而自斯時起，未經許
    可，無故寄藏該具有殺傷力之仿WALTHER廠PPK/S型半自動手
    槍製造之改造手槍1枝（含彈匣1個，槍枝管制編號：000000
    0000號）及土造子彈3顆（均具直徑8.0±0.5mm金屬彈頭，
    其中1顆業經採樣試射鑑驗而已不具殺傷力）。嗣因他人檢
    舉，警方乃於96年3月28日上午10時許，持搜索票至其前開
    住處執行搜索，當場於其客廳電視櫃內扣得以咖啡色手提袋
    裝載之上開具有殺傷力之改造手槍1枝及以黑色小皮包裝載
    之土造子彈3顆，因而循線查悉上情。
二、案經彰化縣警察局移送臺灣彰化地方法院檢察署檢察官偵查
    起訴。
    理  由
一、證據能力部分：
（一）本件卷附內政部警政署刑事警察局所出具之96年4月26日
      刑鑑字第0960048261號槍彈鑑定書，係該局執行槍枝鑑定
      公務所出具之書面鑑定報告，依據刑事訴訟法第159條之
      立法理由及同法第206條規定，自得為證據。況被告以外
      之人於審判外之陳述，雖不符刑事訴訟法第159條之1至第
      159條之4之規定，而經當事人於審判程序同意作為證據，
      法院審酌該言詞陳述或書面陳述作成時之情況，認為適當
      者，亦得為證據。當事人、代理人或辯護人於法院調查證
      據時，知有同法第159條第1項不得為證據之情形，而未於
      言詞辯論終結前聲明異議者，視為有前項之同意，同法第
      159條之5定有明文。本件檢察官、被告及其選任辯護人於
      本院準備程序、審判期日對於上開鑑定書，均未表示爭執
      ，核以該鑑定書與檢察官主張之事實具有關聯性，是可認
      上開槍彈鑑定書確有證據能力。
（二）又扣案之前揭仿WALTHER廠PPK/S型半自動手槍製造之改造
      手槍1枝（含彈匣1個，槍枝管制編號：0000000000號）及
      具金屬彈頭之土造子彈3顆，均非屬供述證據而無傳聞法
      則之適用，惟查上開扣案物均係由員警依法定程序合法扣
      得，且亦與本案具有關聯性，當有證據能力，均合先敘明
      。
二、訊據被告固坦承於上揭時、地，為警查獲其持有前開具有殺
    傷力之改造手槍1枝及土造子彈3顆等情不諱，惟矢口否認有
    何違反槍砲彈藥刀械管制條例之犯行，辯稱：扣案之槍、彈
    係黃建忠於96年1月中旬持至伊住處，委託伊保管，當時黃
    建忠拿很多物品委託伊保管，伊並不知其內有槍枝及子彈，
    後於96年3月25日，伊整理該等物品時，方發現其內有槍、
    彈，伊原本準備將該槍、彈丟棄，但未及丟棄即為警查獲云
    云。然查：
（一）扣案之槍枝及子彈係被告友人黃建忠於96年1月中旬某日
      ，在被告前揭住處委託其代為保管，嗣於96年3月28日，
      方為警持搜索票於其住處內查獲等情，業據被告於警、偵
      訊中及本院行準備程序與審理時均供承明確，並有查獲現
      場照片6幀及扣案之仿WALTHER廠PPK/S型半自動手槍製造
      之改造手槍1枝（含彈匣1個，槍枝管制編號：0000000000
      號）及具直徑8.0±0.5mm金屬彈頭之土造子彈3顆可資佐
      證。而上開扣案之槍枝及子彈，經送請內政部警政署刑事
      警察局鑑驗，結果為：１、送鑑改造手槍1枝（含彈匣1個
      ，槍枝管制編號0000000000號），以性能檢驗法檢測，認
      係改造手槍，由仿WALTHER廠PPK/S型半自動手槍製造之槍
      枝，換裝土造金屬槍管而成，經裝填具底火之適用彈殼測
      試，可擊發，應可擊發適用子彈，研判具殺傷力。２、送
      鑑子彈3顆，以性能檢驗法檢測，認均係土造子彈，具直
      徑8.0±0.5mm金屬彈頭，採樣1顆以試射法試射，可擊發
      ，認具殺傷力，此有該局96年4月26日刑鑑字第096004826
      1號槍彈鑑定書1份可按。從而，此部分事實，洵堪認定。
（二）被告雖以前詞置辯，然衡諸常情，一般人若接受別人之委
      託而代為保管物品，鮮有不詢問該等物品之內容以確保將
      來物主要求歸還時不至產生糾紛之情，而委託別人代為保
      管物品，尤其是價格貴重之物時，亦少有不告知受託人該
      物品內容之可能。查本件黃建忠所委託被告保管之物品乃
      係黑市上相當貴重之槍彈，且我國對槍、彈等物向來查緝
      甚嚴，黃建忠於寄放前焉有不告知或暗示被告所藏放之物
      品為何，並促其小心保管之理？而被告又焉有未加以詢問
      ，即任意為他人保管不明物品之理？況本件係因他人檢舉
      被告違法持有具有殺傷力之槍、彈，警方因而依法聲請搜
      索票執行搜索而查獲，參以扣案之槍、彈為警查獲時，均
      係藏放於客廳電視櫃內，並分別以咖啡色手提袋及黑色小
      皮包裝載妥適，且查獲時間距被告所供稱知悉黃建忠委託
      保管物品含有扣案槍彈之時日已近3日，然被告竟全然未
      對扣案之槍、彈加以處理，益徵被告空言辯稱其並不知悉
      ，亦無寄藏該等槍、彈之意云云，應係事後卸責之詞，不
      足採信。
（三）綜上所述，本件事證已臻明確，被告上開犯行洵堪認定，
      應予依法論科。
三、核被告所為，係槍砲彈藥刀械管制條例第8條第4項之未經許
    可，寄藏可發射子彈具有殺傷力之槍枝罪及槍砲彈藥刀械管
    制條例第12條第4項之未經許可，寄藏子彈罪。又「寄藏」
    係受人委託代為保管，其保管之本身所為之「持有」，既係
    「寄藏」之當然結果，法律上自宜僅就「寄藏」行為為包括
    之評價，不應另就「持有」予以論罪（最高法院74年台上字
    第3400號判例意旨參照），是被告以寄藏之意思而持有黃建
    忠所交付保管具有殺傷力之槍枝及子彈，其持有之行為自已
    為寄藏行為所包括評價，均不另論罪。又按非法持有、寄藏
    、出借槍砲彈藥刀械等違禁物，所侵害者為社會法益，如所
    持有、寄藏或出借客體之種類相同（如同為手槍，或同為子
    彈者），縱令同種類之客體有數個（如數支手槍、數顆子彈
    ），仍為單純一罪，不發生想像競合犯之問題；若同時持有
    、寄藏或出借二不相同種類之客體（如同時持有手槍及子彈
    ），則為一行為觸犯數罪名之想像上競合犯（最高法院82年
    度台上字第5303號判決要旨可資參照）。查被告雖寄藏土造
    子彈3顆，惟依前開判決意旨，應僅成立單純一未經許可寄
    藏具有殺傷力之子彈罪，而不以其所寄藏之子彈數量而成立
    數罪；再其以一寄藏行為，同時寄藏可發射子彈具有殺傷力
    之改造手槍及具有殺傷力之土造子彈，係一行為觸犯構成要
    件相異之罪，為異種想像競合犯，應從一重論以未經許可，
    寄藏可發射子彈具有殺傷力之槍枝罪。爰審酌槍枝及子彈均
    係屬高度危險之物品，非經主管機關許可不得擅自寄藏、持
    有，以維護社會大眾安全；被告無故寄藏、持有具有殺傷力
    之改造手槍及子彈，未繳交治安機關，影響社會治安匪淺，
    暨考量所查獲具有殺傷力之改造手槍及子彈之數量，對社會
    安全之危害性，及其前科紀錄（參其前案紀錄）、智識程度
    、生活狀況、犯後猶飾詞以辯之態度等一切情狀，量處如主
    文所示之刑，併科罰金部分並諭知如易服勞役之折算標準，
    以資懲儆。扣案可發射子彈具有殺傷力之仿WALTHER廠PPK/S
    型半自動手槍製造之改造手槍1枝（含彈匣1個，槍枝管制編
    號：0000000000號）及具有殺傷力之土造子彈2顆，均係違
    禁物，應依刑法第38條第1項第1款規定，併予宣告沒收。至
    扣案之業經鑑驗試射之土造子彈1顆，彈頭與彈殼業已分離
    ，已不具殺傷力；又裝載扣案槍、彈所用之袋子被告否認係
    其所有之物；另其餘扣案之鋼珠、老虎鉗、鑽頭等物，被告
    否認係其所有之物，且查無與本案有何直接關連，尚與沒收
    之規定有間，故均不為沒收之諭知，附此敘明。
據上論斷，應依刑事訴訟法第299條第1項前段，槍砲彈藥刀械管
制條例第8條第4項、第12條第4項、刑法第11條前段、第55條、
第42條第3項、第38條第1項第1款，判決如主文。
本案經檢察官張尹敏到庭執行職務。
中　　華　　民　　國　　96　　年　　8 　　月　　21　　日
                  刑事第一庭    審判長法  官　 簡璽容
                                　    法  官　 郭麗萍
                                　    法　官   胡宜如
以上正本證明與原本無異。
如不服本判決，應於判決送達後10日內，向本院提出上訴書狀，
上訴書狀應「敘述具體上訴理由」，並按他造當事人之人數附繕
本。「切勿逕送上級法院」。
中　　華　　民　　國　　96　　年　　8 　　月　　21　　日
                                      書記官   陳錫威
附錄本案論罪科刑法條全文：
槍砲彈藥刀械管制條例第8條
未經許可，製造、販賣或運輸鋼筆槍、瓦斯槍、麻醉槍、獵槍、
空氣槍或第4條第1項第1款所定其他可發射金屬或子彈具有殺傷
力之各式槍砲者，處無期徒刑或5年以上有期徒刑，併科新臺幣1
千萬元以下罰金。
未經許可，轉讓、出租或出借前項所列槍枝者，處 5 年以上有期
徒刑，併科新臺幣 1 千萬元以下罰金。
意圖供自己或他人犯罪之用，而犯前二項之罪者，處無期徒刑或
 7 年以上有期徒刑，併科新臺幣 1 千萬元以下罰金。
未經許可，持有、寄藏或意圖販賣而陳列第 1 項所列槍枝者，處
 3年以上10年以下有期徒刑，併科新臺幣700萬元以下罰金。
第 1 項至第 3 項之未遂犯罰之。
